Minutes et répertoires du notaire Étienne CARTAULT, 4 janvier 1772 - 10 octobre 1783 (étude XXXII)
Archives nationales
- Répertoire(s) de Étienne CARTAULT, 4 janvier 1772 - 10 octobre 1783; MC/RE/XXXII/5
  - Répertoire. 1772, 4 janvier - 1783, 10 octobre, 4 janvier 1772 - 10 octobre 1783; MC/RE/XXXII/5
    - Notoriété constatant le nombre des héritiers Habert, 31 octobre 1782
      notoriété; Habert
    - Contrat de mariage entre le sieur Douay et la demoiselle Mignon, 3 novembre 1782
      contrat de mariage; Douay (sieur); Mignon (demoiselle)
    - Inventaire après décès du sieur Bailleul, 5 novembre 1782
      inventaire après décès; Bailleul (sieur)
    - Notoriété concernant madame Lebar, 13 novembre 1782
      notoriété; Lebar (madame)
    - Inventaire après décès du sieur Hébert, 21 novembre 1782
      inventaire après décès; Hebert (sieur)
    - Notoriété concernant la dame Parmentier, 21 novembre 1782
      notoriété; Parmentier (dame)
    - Inventaire après décès de la demoiselle Anne Nicole Monmerqué, 28 novembre 1782
      inventaire après décès; Monmerque, Anne-Nicole
    - Dépôt du mortuaire de la dame Debray, 3 décembre 1782
      acte d'état civil; dépôt de pièces; Debray (dame)
    - Inventaire après décès de la dame Daiguesvive, 6 décembre 1782
      inventaire après décès; Daiguesvive (dame)
    - Testament déposé de la dame veuve Duru, 9 décembre 1782
      testament; dépôt de pièces; Duru (veuve)
    - Contrat de mariage entre le sieur Quenu et la demoiselle Bocquillon, 10 décembre 1782
      contrat de mariage; Quenu (sieur); Bocquillon (demoiselle)
    - Inventaire après décès du sieur Lange, 19 décembre 1782
      inventaire après décès; Lange (sieur)
    - Notoriété concernant le sieur Debertrand, 21 décembre 1782
      notoriété; Debertrand (sieur)
    - Notoriété constatant le nombre des héritiers de la demoiselle Bourbonne, 30 décembre 1782
      notoriété; Bourbonne (demoiselle)
    - Notoriété portant renonciation des héritiers à la succession de la dame Cornillier, 4 janvier 1783
      notoriété; renonciation; Cornillier (dame)
    - Contrat de mariage entre le sieur Buzelin et la veuve Lucasseau, 6 janvier 1783
      contrat de mariage; Buzelin (sieur); Lucasseau (veuve)
    - Notoriété après le décès du sieur Aubréau et des dames Rupano et Papin, 7 janvier 1783
      notoriété; Aubreau (sieur); Rupano (dame); Papin (dame)
    - Contrat de mariage entre le monsieur Dufour et la demoiselle Fontaine, 7 janvier 1783
      contrat de mariage; Dufour (monsieur); Fontaine (demoiselle)
    - Inventaire après décès de la demoiselle Lisonnet, veuve Duru, 8 janvier 1783
      inventaire après décès; Lisonnet (demoiselle); Duru (veuve)
    - Contrat de mariage entre le sieur Lancel et la demoiselle Mommé, 13 janvier 1783
      contrat de mariage; Lancel (sieur); Momme (demoiselle)
    - Contrat de mariage entre le sieur Neveu et la demoiselle Lemaitre, 15 janvier 1783
      contrat de mariage; Neveu (sieur); Lemaitre (demoiselle)
    - Notoriété après le décès de la dame veuve Amette, 18 janvier 1783
      notoriété; Amette (veuve)
    - Testament déposé du sieur Noël Demonceaux, 20 janvier 1783
      testament; dépôt de pièces; Demonceaux, Noël
    - Contrat de mariage entre le sieur Everick et la demoiselle Jajollet, 20 janvier 1783
      contrat de mariage; Everick (sieur); Jajollet (demoiselle)
    - Notoriété après le décès de la veuve Harel, 21 janvier 1783
      notoriété; Harel (veuve)
    - Contrat de mariage entre le sieur Letoffé et la demoiselle Beauderre, 24 janvier 1783
      contrat de mariage; Letoffe (sieur); Beauderre (demoiselle)
    - Contrat de mariage entre le sieur Bacquellier et la demoiselle Chaumont, 26 janvier 1783
      contrat de mariage; Bacquellier (sieur); Chaumont (demoiselle)
    - Contrat de mariage entre le sieur Damerat et la demoiselle Chaumont, 26 janvier 1783
      contrat de mariage; Damerat (sieur); Chaumont (demoiselle)
    - Contrat de mariage entre le sieur Sainsart et la demoiselle Cury, 28 janvier 1783
      contrat de mariage; Sainsart (sieur); Cury (demoiselle)
    - Inventaire après décès du sieur Lancelot, 3 février 1783
      inventaire après décès; Lancelot (sieur)
    - Contrat de mariage entre le sieur Parnot et la demoiselle Duboille, 9 février 1783
      contrat de mariage; Parnot (sieur); Duboille (demoiselle)
    - Contrat de mariage entre le sieur Hardy et la demoiselle Pachot, 13 février 1783
      contrat de mariage; Hardy (sieur); Pachot (demoiselle)
    - Contrat de mariage entre le sieur Jolivet et la demoiselle Cochois, 13 février 1783
      contrat de mariage; Jolivet (sieur); Cochois (demoiselle)
    - Inventaire après décès du sieur Demonceaux, 14 février 1783
      inventaire après décès; Demonceaux (sieur)
    - Désistement du testament de la succession de la veuve Duru, 22 février 1783
      renonciation; testament; Duru (veuve)
    - Notoriété concernant les sieur et dame Bernard, 23 février 1783
      notoriété; Bernard (sieur); Bernard (dame)
    - Contrat de mariage entre le sieur Saint Pol et la demoiselle Chefdrue, 23 février 1783
      contrat de mariage; Saint-Pol (sieur); Chefdrue (demoiselle)
    - Contrat de mariage entre le sieur Quentier et la dame veuve Bailleul, 23 février 1783
      contrat de mariage; Quentier (sieur); Bailleul (veuve)
    - Inventaire après décès du sieur Delestre, 1er mars 1783
      inventaire après décès; Delestre (sieur)
    - Contrat de mariage entre le sieur Vacquer et la demoiselle Meloté, 3 mars 1783
      contrat de mariage; Vacquer (sieur); Melote (demoiselle)
    - Notoriété concernant le sieur Guibert, 8 mars 1783
      notoriété; Guibert (sieur)
    - Testament de la dame Dalmer, 18 mars 1783
      testament; Dalmer (dame)
    - Inventaire après décès de la veuve Renard, 29 mars 1783
      inventaire après décès; Renard (veuve)
    - Notoriété après le décès de la veuve Rousseau, 29 mars 1783
      notoriété; Rousseau (veuve)
    - Notoriété concernant Leveilly, 30 mars 1783
    - Inventaire après décès de la dame Trailin, 3 avril 1783
      inventaire après décès; Trailin (dame)
    - Notoriété portant renonciation à la succession Sez, 7 avril 1783
      notoriété; renonciation; Sez
    - Notoriété constatant le nombre des héritiers Leroy, 19 avril 1783
      notoriété; Leroy
    - Contrat de mariage entre le sieur Cailleux et la demoiselle René, 20 avril 1783
      contrat de mariage; Cailleux (sieur); Rene (demoiselle)
    - Contrat de mariage entre le sieur Jacquy et la demoiselle Bullot, 21 avril 1783
      contrat de mariage; Jacquy (sieur); Bullot (demoiselle)
    - Contrat de mariage entre monsieur Ridet et la demoiselle Barat, 24 avril 1783
      contrat de mariage; Ridet (sieur); Barat (demoiselle)
    - Testament de monsieur de La Porterie, 25 avril 1783
      testament; La Porterie (monsieur de)
    - Contrat de mariage entre le sieur Huvot et la demoiselle Dehaut, 27 avril 1783
      contrat de mariage; Huvot (sieur); Dehaut (demoiselle)
    - Testament déposé de monsieur Roch Dubertrand, 29 avril 1783
      testament; dépôt de pièces; Dubertrand, Roch
    - Inventaire après décès de Jacques Pierre Blondel, 2 mai 1783
      inventaire après décès; Blondel, Jacques-Pierre
    - Contrat de mariage entre le sieur Falconnier et la dame veuve Delavigne, 9 mai 1783
      contrat de mariage; Falconnier (sieur); Delavigne (veuve)
    - Testament de Cheron, 11 mai 1783
      testament; Cheron
    - Contrat de mariage entre le sieur Berthier et la demoiselle Desquilbet, 17 mai 1783
      contrat de mariage; Berthier (sieur); Desquilbet (demoiselle)
    - Contrat de mariage entre le sieur Mequignon et la demoiselle Roussin, 18 mai 1783
      contrat de mariage; Mequignon (sieur); Roussin (demoiselle)
    - Notoriété constatant l'absence du sieur Mequignon, 18 mai 1783
      notoriété; Mequignon (sieur)
    - Contrat de mariage entre le sieur Chanhomme et la dame veuve Remy, 19 mai 1783
      contrat de mariage; Chanhomme (sieur); Remy (veuve)
    - Contrat de mariage entre le sieur Trailin et la demoiselle Pinaudier, 25 mai 1783
      contrat de mariage; Trailin (sieur); Pinaudier (demoiselle)
    - Inventaire après décès de la demoiselle Argence, épouse Duchampt, 27 mai 1783
      inventaire après décès; Argence (demoiselle); Duchampt (sieur)
    - Notoriété portant renonciation à la succession Bouvet, 31 mai 1783
      notoriété; renonciation; Bouvet
    - Inventaire après décès de Jean François Gillain, 31 mai 1783
      inventaire après décès; Gillain, Jean-François
    - Contrat de mariage entre le sieur Martineau et la dame veuve Gervois, 3 juin 1783
      contrat de mariage; Martineau (sieur); Gervois (veuve)
    - Contrat de mariage entre le sieur Seguin et la demoiselle Misangarde, 4 juin 1783
      contrat de mariage; Seguin (sieur); Misangarde (demoiselle)
    - Notoriété concernant le sieur Neys, 4 juin 1783
      notoriété; Neys (sieur)
    - Notoriété portant renonciation à la succession du sieur Jean François Gillain, 20 juin 1783
      notoriété; renonciation; Gillain, Jean-François
    - Dépôt du certificat de vie de monsieur Antoine Melly, 29 juin 1783
    - Notoriété portant renonciation à la succession du sieur Fouchy par la dame Davesne, 30 juin 1783
      notoriété; renonciation; Fouchy (sieur); Davesne (dame)
    - Inventaire après décès de la demoiselle Dourin, épouse Desforges, 1er juillet 1783
      inventaire après décès; Dourin (demoiselle); Desforges (sieur)
    - Inventaire après décès de la dame Cartault Luzancy, 3 juillet 1783
      inventaire après décès; Cartault Luzancy (dame)
    - Contrat de mariage entre le sieur Recordon et la demoiselle Lacroix, 6 juillet 1783
      contrat de mariage; Recordon (sieur); Lacroix (demoiselle)
    - Contrat de mariage entre le sieur Charpentier et la dame veuve Verneuil, 13 juillet 1783
      contrat de mariage; Charpentier (sieur); Verneuil (veuve)
    - Contrat de mariage entre le sieur Dufour et la demoiselle Chauvin, 14 juillet 1783
      contrat de mariage; Dufour (sieur); Chauvin (demoiselle)
    - Notoriété après le décès de la demoiselle Mulard, 14 juillet 1783
      notoriété; Mulard (demoiselle)
    - Notoriété en rectification des noms de la dame veuve d'Armancourt, 17 juillet 1783
      notoriété; Armancourt (Veuve D')
    - Contrat de mariage entre monsieur Demay et la demoiselle Charie, 19 juillet 1783
      contrat de mariage; Demay (monsieur); Charie (demoiselle)
    - Inventaire après décès de François Famin, 28 juillet 1783
      inventaire après décès; Famin, François
    - Notoriété portant renonciation à la succession du sieur Famin par l'héritier Géré, 30 juillet 1783
      notoriété; renonciation; Famin (sieur); Gere
    - Dépôt du mortuaire du sieur Vimor, 30 juillet 1783
      acte d'état civil; dépôt de pièces; Vimor (sieur)
    - Testament de la demoiselle Montalon, 6 août 1783
      testament; Montalon (demoiselle)
    - Dépôt acte célébration de mariage entre le sieur Prilleux et la demoiselle Goubier, 7 août 1783
      acte d'état civil; dépôt de pièces; Prilleux (sieur); Goubier (demoiselle)
    - Contrat de mariage entre le sieur Groux et la demoiselle Godard, 10 août 1783
      contrat de mariage; Groux (sieur); Godard (demoiselle)
    - Notoriété en rectification des noms du sieur Comynet, 10 août 1783
      notoriété; Comynet (sieur)
    - Contrat de mariage entre le sieur Deltufo et la demoiselle Gantier, 14 août 1783
      contrat de mariage; Deltufo (sieur); Gantier (demoiselle)
    - Notoriété après le décès de madame de Saint Vigner, 18 août 1783
      notoriété; Saint Vigner (madame de)
    - Contrat de mariage entre le sieur Petit et la demoiselle Baillemont, 20 août 1783
      contrat de mariage; Petit (sieur); Baillemont (demoiselle)
    - Contrat de mariage entre le sieur Renault et la demoiselle Beauquesne, 22 août 1783
      contrat de mariage; Renault (sieur); Beauquesne (demoiselle)
    - Contrat de mariage entre le sieur Herault et la demoiselle Lancelot, 25 août 1783
      contrat de mariage; Herault (sieur); Lancelot (demoiselle)
    - Contrat de mariage entre le sieur Lambert et la dame veuve Chavel, 3 septembre 1783
      contrat de mariage; Lambert (sieur); Chavel (veuve)
    - Contrat de mariage entre le sieur Magnan et la demoiselle Quevauvillers, 11 septembre 1783
      contrat de mariage; Magnan (sieur); Quevauvillers (demoiselle)
    - Contrat de mariage entre le sieur Laurent et la demoiselle Debauffe, 12 septembre 1783
      contrat de mariage; Laurent (sieur); Debauffe (demoiselle)
    - Contrat de mariage entre le sieur Augelloz et la demoiselle Grimaud, 15 septembre 1783
      contrat de mariage; Augelloz (sieur); Grimaud (demoiselle)
    - Contrat de mariage entre le sieur Crocquefer et la demoiselle Despeaux, 22 septembre 1783
      contrat de mariage; Crocquefer (sieur); Despeaux (demoiselle)
    - Inventaire après décès de Nicolas Benoist Lhomme, 24 septembre 1783
      inventaire après décès; Lhomme, Nicolas-Benoît
    - Contrat de mariage entre le sieur Picard et la demoiselle Lourdain, 25 septembre 1783
      contrat de mariage; Picard (sieur); Lourdain (demoiselle)
    - Notoriété après le décès de Jean Baptiste Huby, 26 septembre 1783
      notoriété; Huby, Jean-Baptiste
    - Inventaire après décès de la demoiselle Morillon, épouse Senis, 26 septembre 1783
      inventaire après décès; Morillon (demoiselle); Senis (sieur)
    - Contrat de mariage entre monsieur Frontin et la veuve Deschamps, 28 septembre 1783
      contrat de mariage; Frontin (monsieur); Deschamps (veuve)
    - Testament de la veuve Desquesnes, 30 septembre 1783
      testament; Desquesnes (veuve)
    - Inventaire après décès du sieur Jean Baptiste Favre, 30 septembre 1783
      inventaire après décès; Favre, Jean-Baptiste
    - Notoriété portant renonciation à la succession de sa mère par le sieur Godard, 2 octobre 1783
      notoriété; renonciation; Godard (sieur)
    - Notoriété constatant le nombre des héritiers de la demoiselle Tessier, épouse Imbaut, 5 octobre 1783
      notoriété; Tessier (demoiselle); Imbaut (sieur)
    - Inventaire après décès de la demoiselle Bourgogne, épouse Gosset, 10 octobre 1783
      inventaire après décès; Bourgogne (dame); Gosset (sieur)